臺灣基隆地方法院刑事判決              100年度易字第325號
公  訴  人  臺灣基隆地方法院檢察署檢察官
被      告  周德聰
            陳思平
上列被告因竊盜等案件，經檢察官提起公訴（100 年度偵字第85
6 號），被告就被訴事實為有罪之陳述，本院乃裁定改依簡式審
判程序審理後判決如下：
    主  文
周德聰竊盜，累犯，處有期徒刑月，如易科罰金，以新臺幣壹
仟元折算壹日。
陳思平收受贓物，累犯，處拘役肆拾日，如易科罰金，以新臺幣
壹仟元折算壹日。
    事  實
一、周德聰前因施用第二級毒品案件，經本院以93年度瑞簡字第
    116 號判決判處有期徒刑4 月確定，於民國94年8 月25日執
    行完畢；又因施用第一級毒品案件，經臺灣高等法院以94年
    度上訴字第2437號判決判處有期徒刑10月確定；因竊盜等案
    件，經臺灣高等法院以95年度上易字第832 號判決判處應執
    行有期徒刑10月確定，其入監接續執行上開案件所處之刑，
    於96年6 月24日執行完畢。陳思平前因毀損案件，經臺灣板
    橋地方法院以95年度簡字第1342號判決判處有期徒刑4 月確
    定；又因竊盜案件，經本院以94年度易字第353 號判決判處
    有期徒刑7 月確定；另因施用第二級毒品案件，經臺灣基隆
    地方法院以94年度基簡字第136 號判決判處有期徒刑3 月確
    定，其因上開3 案件所處之刑，嗣經臺灣板橋地方法院以95
    年度聲字第2201號裁定合併應執行有期徒刑1 年確定，並於
    96年3 月6 日執行完畢；再因妨害自由案件，經本院以95年
    度易字第532 號判決判處有期徒刑6 月確定，嗣再經本院以
    96年度聲減字第1239號裁定減為有期徒刑3 月，於96年8 月
    28日易科罰金執行完畢。
二、周德聰於96年7 月間某日（起訴書誤載為93年11月15日前之
    同年11月間某日），行經新北市貢寮區核四廠大門左邊停車
    場，見有一未懸掛車牌之重型機車（引擎號碼：RB058699，
    原車牌號碼：NQ2-120 ，該機車係曾錫鑫所有，於93年11月
    間，在新北市○○區○○路145 號前，遭真實姓名不詳之人
    所竊，下稱系爭機車）停放在該處，而機車鑰匙仍插在鑰匙
    孔，而無人在場注意管理，乃認有機可乘，而萌意圖為自己
    不法所有之竊盜犯意，以插在該機車鑰匙孔之鑰匙啟動機車
    之方式，竊得系爭機車，供己代步之用。陳思平與周德聰交
    情甚深，見周德聰持有系爭機車無懸掛車牌，且亦未有該車
    之行車執照，可預見系爭機車可能係他人所失竊來路不明之
    贓物，竟仍基於縱收受者為贓物亦不違反其本意之未必故意
    ，於99年4月、5月間某日（於周德聰99年5 月20日入監執行
    前），在其位於基隆市○○區○○街29巷32號住處，自周德
    聰處收受系爭機車之贓車。嗣於同年11月16日下午某時許，
    陳思平將系爭機車出售予不知情之世豐機車行負責人李松駿
    ，經李松駿收購後，發現係失竊車輛，因而報警查獲上情。
三、案經基隆市警察局第二分局報告臺灣基隆地方法院檢察署檢
    察官偵查後起訴。
    理  由
壹、程序事項
    本件被告周德聰、陳思平所犯者非為死刑、無期徒刑、最輕
    本刑為3 年以上有期徒刑之罪或高等法院管轄第一審案件，
    其於準備程序進行中，先就被訴事實為有罪之陳述，經告知
    其簡式審判程序之旨，並聽取公訴人、被告之意見後，本院
    業依刑事訴訟法第273 條之1 第1 項規定，裁定改以簡式審
    判程序進行本案之審理。
貳、實體事項
一、上開事實，業據被告周德聰、陳思平於本院審理時坦承在卷
    ，互核其2 人所供大致相符，且據證人即被害人曾錫鑫於警
    詢時指述明確，並據證人即向陳思平收購系爭機車之李松駿
    於警詢時證述在卷，又據證人即目擊被告周德聰曾騎乘系爭
    機車之陳仕綸、吳麗施於偵訊時結證屬實，此外復有曾錫鑫
    領回係爭機車之贓物認領保管單1紙、失車-案件基本資料詳
    細畫面報表1 紙、三陽工業股份有限公司電子計算機開立專
    用機車出廠與貨物稅完稅照證影本1 紙、李松駿向被告陳思
    平收購系爭機車之收據影本1紙、系爭機車照片3張附卷可稽
    ，被告2 人之自白核與事實相符，可以採信。綜上，本案事
    證明確，被告2人犯行均堪認定，應依法論科。
二、核被告周德聰所為，係犯刑法第320 條第1 項之竊盜罪；被
    告陳思平所為，係犯刑法第349 條第1 項之收受贓物罪。又
    查被告2 人前曾受如犯罪事實欄所載之有期徒刑執行完畢，
    有渠2 人之臺灣高等法院被告前案紀錄表在卷可憑，渠2 人
    於有期徒刑執行完畢後，5 年以內故意再犯本件有期徒刑以
    上之罪，均為累犯，應各依刑法第47條第1 項之規定加重其
    刑。爰審酌被告2 人之犯罪動機犯罪動機、目的、行為方式
    、所生危害、暨渠2 人犯後坦承犯行之態度等一切情狀，分
    別量處如主文所示之刑，並均諭知易科罰金之折算標準。
據上論斷，應依刑事訴訟法第284 條之1 、第273 條之1 第1 項
、第299條第1項前段，刑法第320條第1項、第349條第1項、第47
條第1項，刑法施行法第1條之1，判決如主文。
本案經檢察官李辛茹到庭執行職務。
中    華    民    國   100    年    9     月    20    日
                  刑事第二庭法  官  劉桂金
以上正本證明與原本無異。
如不服本判決應於收受送達後10日內向本院提出上訴書狀，並應
敘述具體理由；其未敘述上訴理由者，應於上訴期間屆滿後20日
內向本院補提理由書(均須按他造當事人之人數附繕本)「切勿逕
送上級法院」。
中    華    民    國   100    年    9     月    20    日
                            書記官  許元又
附錄本案論罪法條：
中華民國刑法第320條第1項：
意圖為自己或第三人不法之所有，而竊取他人之動產者，為竊盜
罪，處5 年以下有期徒刑、拘役或5 百元以下罰金。
中華民國刑法第349條第1項：
收受贓物者，處三年以下有期徒刑、拘役或五百元以下罰金。